【裁判字號】    96,易,1879
【裁判日期】    970111
【裁判案由】    竊盜
【裁判全文】
臺灣彰化地方法院刑事判決              96年度易字第1879號
公  訴  人  臺灣彰化地方法院檢察署檢察官
被      告  丙○○
                      巷8號
輔  佐  人  丁○○
上列被告因竊盜案件，經檢察官提起公訴（96年度偵字第9262、
9747號），本院判決如下：
    主  文
丙○○竊盜，處拘役拾日，如易科罰金，以新台幣壹仟元折算
壹日。又踰越牆垣竊盜，處有期徒刑肆月，如易科罰金，以新台
幣壹仟元折算壹日。
    事  實
一、丙○○因中度多重障礙，為精神耗弱之人，其意圖為自己不
    法之所有，分別於(一)於民國（下同）96年10月4 日凌晨0 時
    25分許，因見彰化縣埔鹽鄉○○路2 巷1 之7 號旁鐵皮倉庫
    之大門並未上鎖，竟開門入內，徒手竊取乙○○所有廢鐵1
    批（共約60公斤，價值約新台幣750 元），得手後正欲搬入
    其所駕駛車牌號碼QK—9303號自小客車時，適為乙○○察覺
    有異而立即報警，經警到場處理並起出上開廢鐵1 批，而查
    獲上情。(二)復於96年10月22日中午12時30分許，經過彰化縣
    鹿港鎮○○路133 號煥坤企業股份有限公司（下稱煥坤公司
    ）倉庫時，發現該處無人，乃踰越牆垣進入，徒手竊取煥坤
    公司所有之水龍頭3 支（起訴書誤載為1 支）、蓮蓬水龍頭
    1 支及T 字型接管1 支，因觸動保全系統，在得手後尚未離
    開現場之際，即被前來之保全員發現，經報警後合力將丙○
    ○逮捕，並於該倉庫圍牆外起出被告所有之螺絲起子2 支、
    尖嘴鉗1 支、螺帽扳手1 支、螺絲扳手2 支等物，而查獲上
    情。
二、案經彰化縣警察局溪湖分局、鹿港分局報請臺灣彰化地方法
    院檢察署檢察官偵查起訴。
    理  由
一、本案下列引用之供述及非供述證據，經本院依法踐行調查證
    據程序，公訴人及被告均不爭執各該證據之證據能力，且亦
    查無依法應排除其證據能力之情形，是後述所引用證據之證
    據能力皆無疑義，合先敘明。
二、上揭犯罪事實，業據被告丙○○迭於警詢、偵訊及本院審理
    時均坦承不諱，核與證人即被害人乙○○、甲○○及證人周
    凱庭於警詢中證述之情節相符，且有車號查詢汽車車籍單1
    份、贓物認領保管單2 紙、現場及贓物照片共26張在卷可稽
    ，足見被告之自白與事實相符。本件事證明確，被告上開竊
    盜犯行均堪認定。又證人即被告之母親丁○○於本院審理時
    證稱：被告於出生時頭腦就有問題，智能較一般同年齡的人
    為低，耳朵也不清楚，別人跟他說話的時候有時候不知道別
    人的意思等語，並提出被告之殘障手冊1 份附卷可稽，本院
    審酌被告之上開症狀，並參以證人丁○○所提出之被告殘障
    手冊上確實載有被告係「中度多重障礙障」，及被告於本院
    審理時確實有智能不足（智能顯較同年齡之成年人低下）、
    言語遲緩，於本院訊問時往往不能完全理解所訊問問題之意
    思以致於答非所問等情，爰認定被告於案發時，確因其中度
    多重障礙之情形，而處於精神耗弱之狀態。
三、核被告丙○○就犯罪事實一(一)所為，係犯刑法第320 條第1
    項之竊盜罪，就犯罪事實一(二)所為，則係犯同法第321 條第
    1 項第2 款之踰越牆垣竊盜罪。被告所犯上開二次竊盜犯行
    間，犯意各別，行為不同，應予分論併罰。被告在實施上開
    2 次竊盜之犯罪行為時，係處於精神耗耗弱之情形下，亦已
    詳述如前，爰依刑法第19條第2 項之規定減輕其刑。爰審酌
    被告雖未有竊盜前科，有臺灣高等法院被告前案紀錄表在卷
    可憑，惟其為中度多重障礙，對於財產之概念及行為之控制
    能力顯較常人為差，且此次所竊之物品價值非鉅，又被告自
    始坦承犯行，一經傳喚即行到庭，顯仍知尊重法律，再審酌
    被告犯罪之動機、方法、手段、所生危害，暨犯後到庭態度
    良好等一切情狀，分別量處如主文所示之刑，並均諭知易科
    罰金之折算標準。又被告於犯罪事實欄一(二)所示之時、地，
    所竊得之物品係水龍頭3 支、蓮蓬水龍頭1 支及T 字型接管
    1 支，此據被告供承在卷，且有贓物認領保管單1 紙在卷可
    稽，公訴人誤以為被告就水龍頭部分僅竊取水龍頭1 支，尚
    有未洽，附此敘明。至扣案之螺絲起子2 支、尖嘴鉗1 支、
    螺帽扳手1 支、螺絲扳手2 支等物，雖為被告所有，惟被告
    並未攜至犯罪現場即燦坤公司之倉庫內，係在燦坤公司圍牆
    外為警查獲，非供被告為犯罪事實一(二)竊盜犯行所用之物，
    與本件竊盜犯行無關，亦非違禁物，爰不另宣告沒收，附此
    敘明。
據上論斷，應依刑事訴訟法第299 條第1 項前段，刑法第320 條
第1 項、第321 條第1 項第2 款、第19條第2 項、第41條第1 項
前段，刑法施行法第1 條之1 第1 項、第2 項前段，判決如主文
。
本案經檢察官張聖傳到庭執行職務。
中    華    民    國    97    年    1     月    11    日
                      刑事第二庭      法  官  黃齡玉
以上正本證明與原本無異。
如不服本判決，應於判決送達後10日內，向本院提出上訴書狀，
上訴書狀應「敘述具體上訴理由」，並按他造當事人之人數附繕
本。「切勿逕送上級法院」。
告訴人或被害人對於判決如有不服具備理由請求檢察官上訴者，
其上訴期間之計算係以檢察官收受判決正本之日期為準。
中    華    民    國    97    年    1     月    11    日
                                      書記官  施嘉玫
中華民國刑法第320條
（普通竊盜罪、竊佔罪）
意圖為自己或第三人不法之所有，而竊取他人之動產者，為竊盜
罪，處 5 年以下有期徒刑、拘役或 5 百元以下罰金。
意圖為自己或第三人不法之利益，而竊佔他人之不動產者，依前
項之規定處斷。
前二項之未遂犯罰之。


司法院資訊處製作；財團法人民間司法改革基金會備份。
